臺灣苗栗地方法院民事簡易判決
111年度苗簡字第387號
原      告  郭昱宏  

被      告  邱彥儒  
上列當事人間請求侵權行為損害賠償事件，本院於民國111年8月
31日言詞辯論終結，判決如下：
　　主  文
被告應給付原告新臺幣4萬元，及自民國111年6月3日起至清償日
止，按週年利率百分之5計算之利息。
原告其餘之訴駁回。
訴訟費用由被告負擔百分之20，餘由原告負擔。
本判決第一項得假執行。 
原告其餘假執行之聲請駁回。
    事實及理由
一、原告主張：兩造均為網路外送平台UBEREATS之司機，並均以
    通訊軟體LINE加入同一個由原告管理之UBEREATS司機群組。
    被告因不滿原告將其胞弟之外送糾紛張貼於上開群組中，並
    以此為由將被告及其胞弟踢出群組，竟為下列行為：(一)於
    民國110年10月10日16時44分許，在苗栗縣頭份市東民一街
    與育樂街交岔路口旁之人行道上，見原告騎乘車牌號碼000-
    0000號電動機車（下稱甲車）到達該處，竟基於妨害他人行
    使權利之犯意，面向原告站立於甲車前輪正上方，阻擋甲車
    離去，並向原告恫稱「不要逼我出手喔，要不然之後的日子
    會很難看喔」、「我給你退群組，自己退，當著我的面退，
    等下我弟來你跟他道歉，不然之後我讓你好看」等語，以此
    強暴、脅迫方式，妨害原告騎乘甲車離去之權利。(二)嗣原
    告撥打電話報警，被告見狀，竟另基於恐嚇危害安全之犯意
    ，先於電話中向其友人稱：「他打電話報警了，你趕快來，
    你看怎樣，你先叫人，先叫人來」等語，再向原告恫稱：「
    我跟你講，你之後也不用在頭份竹南混了，沒關係阿，看到
    一次就來賭阿，我看是警察救你救得快，還是我們打你打得
    快」、「我也不知道我到底憑什麼理由打你啦，我就是打爽
    的怎麼樣」等語，以此加害生命、身體安全之話語恐嚇原告
    ，使原告心生畏懼，致生危害於安全。被告前開強制、恐嚇
    危安之犯行，嚴重侵害原告之人格權、自由權。為此，爰依
    民法第184條第1項、第195條第1項規定提起本訴，請求被告
    賠償精神慰撫金新臺幣（下同）20萬元等語。並聲明：（一
    ）被告應給付原告20萬元，及自起訴狀繕本送達翌日起至清
    償日止，按週年利率百分之5計算之利息。（二）願供擔保
    請准宣告假執行。
二、被告則以：被告曾於刑事案件中提出兩造和解之影片，內容
    為原告同意要無條件撤告等語，資為抗辯。並聲明：原告之
    訴駁回。
三、原告主張兩造均為網路外送平台UBEREATS之司機，並均以通
    訊軟體LINE加入同一個由原告管理之UBEREATS司機群組。被
    告因不滿原告將其胞弟之外送糾紛張貼於上開群組中，並以
    此為由將被告及其胞弟踢出群組，竟為前開強制、恐嚇危安
    之犯行，被告並因前開涉犯強制、恐嚇危安之犯行，業經本
    院111年度苗簡字第82號刑事判決判處被告「犯強制罪，處
    拘役肆拾日，如易科罰金，以新臺幣壹仟元折算壹日；又犯
    恐嚇危害安全罪，處拘役參拾日，如易科罰金，以新臺幣壹
    仟元折算壹日。應執行拘役陸拾日，如易科罰金，以新臺幣
    壹仟元折算壹日。拘役30日，得易科罰金」等節，並經本院
    111年度簡上字第22號（下稱刑案）刑事判決駁回被告之上
    訴確定，業經本院依職權調閱刑案全卷查核無訛，且為被告
    所未爭執，堪信為真實。至被告雖辯稱伊與原告業已達成和
    解，且告訴人亦表明同意撤回告訴云云，惟經檢視刑案卷附
    公務電話紀錄表（見刑案卷第31頁），可見原告認為其係在
    受迫之狀況下，方於被告所提供之影片中答應和解，但其事
    實上並無與被告和解之真意，也不欲撤回對被告之本案告訴
    ，由此難認被告在案發後有本於尊重、理解及溝通之真意，
    盡力尋求彌補原告之損害、痛苦及不安，據以修復因衝突而
    破裂之社會關係，故本院尚難認定被告確已與原告達成真摯
    之和解，此部分本件與刑案確定判決認定相同。此外，縱使
    被告確實與原告達成前開和解，依照被告之辯詞，兩造亦僅
    針對刑案部分，並無針對原告對被告之民事請求權部分，是
    被告前開所辯，難認有據。
四、按因故意或過失，不法侵害他人之權利者，負損害賠償責任
    ；不法侵害他人之身體、健康、名譽、自由、信用、隱私、
    貞操，或不法侵害其他人格法益而情節重大者，被害人雖非
    財產上之損害，亦得請求賠償相當之金額，民法第184 條第
    1 項前段、第195 條第1 項前段分別定有明文。次按前述自
    由權之人格法益，包括個人之意思決定自由、身體行動自由
    及不受他人恐嚇其生活安全之自由，即人在法社會秩序生活
    中之安全感。經查：
（一）本件被告於上開時地，故意侵害原告之自由權，其故意不
      法行為，與原告受害之結果，具有相當因果關係，自構成
      侵權行為，故原告依侵權行為之規定請求被告賠償其所受
      損害，於法有據。又原告因被告之故意行為侵害其權利，
      已如前述，且屬侵害原告之人格權情節重大，原告當得依
      上開規定，請求被告負損害賠償責任。
（二）精神慰撫金部分：
  1.按慰藉金（精神慰撫金）之賠償須以人格權遭遇侵害，使精
    神上受有痛苦為必要，其核給之標準固與財產上損害之計算
    不同，然非不可斟酌雙方身分資力與加害程度，及其他各種
    情形核定相當之數額；又民法第195 條第1 項前段所謂賠償
    相當之金額，自應以實際加害情形與其人格權之受影響是否
    重大，及被害者之身分地位與加害人經濟狀況等關係定之（
    最高法院51年台上字第223 號、47年台上字第1221號判例意
    旨參照）。
  2.本件被告對原告為強制、恐嚇危安之犯行，原告精神上必受
    有相當之痛苦。佐以被告雖於本件言詞辯論期日到庭，卻未
    提出可能賠償原告之和解方案，使原告自110 年10 月10 日
    受前開傷害迄今近1年，仍未獲被告任何賠償，原告長期因
    擔心未能受償而處於痛苦之中，不言可喻。再衡酌原告高中
    畢業、職業為外送員、未婚、無法定扶養人數；被告高中肄
    業、職業同為外送員、已婚、扶養2人，業據兩造供陳在卷
    ，兩造對他方之學經歷法定扶養人數亦未爭執，堪信為真實
    。又原告109、110 年所得分別為368,296 元 、558,724 元
    ，名下有財產1筆汽車，財產總額為0元；被告109、110 年
    所得分別為382,998元、459,037元，名下有財產2筆汽車，
    財產總額為0元，有兩造之稅務電子閘門財產所得調件明細
    表可參（見卷附證物袋）。本院斟酌兩造前開經濟狀況、身
    分、地位、被告加害情形及原因等情節，認原告所得請求之
    精神慰撫金分別以4萬元為適當，逾此範圍，即屬無據。
五、按給付無確定期限者，債務人於債權人得請求給付時，經其
    催告而未為給付，自受催告時起，負遲延責任；其經債權人
    起訴而送達訴狀，或依督促程序送達支付命令，或為其他相
    類之行為者，與催告有同一之效力；遲延之債務，以支付金
    錢為標的者，債權人得請求依法定利率計算之遲延利息；應
    付利息之債務，其利率未經約定，亦無法律可據者，週年利
    率為百分之5 ，民法第229 條第2 項、第233 條第1 項前段
    、第203 條分別定有明文。本件原告對被告之侵權行為損害
    賠償債權，核屬無確定期限之給付，經原告提起本件訴訟，
    請求被告給付，該民事起訴狀繕本已於111年6月2日送達被
    告，有送達證書回證在卷可考（見本院卷第39頁），惟被告
    迄未給付，則原告請求被告自同年月3日起加給按週年利率
    百分之5 計算之遲延利息，洵屬有據。
六、綜上所述，原告依侵權行為法律關係，請求被告給付原告4
    萬元，及自111年6月3日起，按週年利率百分之5 計算之利
    息，應予准許；逾此範圍之請求，則無理由，應予駁回。
七、本判決主文第1 項所示原告勝訴部分，乃所命被告給付之價
    額未逾50萬元之判決，應依民事訴訟法第389 條第1 項第5
    款之規定，職權宣告假執行。原告陳明願供擔保請准宣告假
    執行，僅係促使法院之職權發動，無庸另為准駁之諭知。至
    原告敗訴部分，假執行之聲請已失所附麗，即應駁回之。
八、本件事證已臻明確，至於兩造其餘攻擊防禦方法及所提證據
    ，經本院斟酌後，認為均不足以影響本判決之結果，而無逐
    一論駁之必要，併此敘明。
九、訴訟費用負擔之依據：民事訴訟法第79條。
中　　華　　民　　國　　111 　年　　9 　 月　　 16  　日
                  苗栗簡易庭  法  官  何星磊
以上正本係照原本作成。                                                             
如對本判決上訴，須於判決送達後20日內向本院提出上訴狀（須
附繕本）。如委任律師提起上訴者，應一併繳納上訴審裁判費。
中　　華　　民　　國　　111 　年　　9 　　月　　16　　日
                              書記官　李宜娟